臺灣高等法院臺中分院刑事裁定　
110年度聲字第1580號
聲  請  人  臺灣高等檢察署臺中檢察分署檢察官     
受  刑  人  李冠鋕



上列聲請人因受刑人數罪併罰有二裁判以上，聲請定其應執行之
刑（聲請案號：110年度執聲字第734號），本院裁定如下：
    主  文
甲○○因犯如附表所示各罪所處之刑，應執行有期徒刑貳年陸月。
    理  由
一、聲請意旨略以：受刑人甲○○（下稱受刑人）因詐欺等數罪，
    先後經判決確定如附表。數罪中雖有刑法第50條第1項但書
    所列情形，惟受刑人已請求檢察官聲請定應執行刑，有請求
    定應執行刑調查表足稽，應依刑法第50條第2項、第53條、
    第51條第5款規定，定其應執行之刑。爰依刑事訴訟法第477
    條第1項聲請裁定等語。
二、按裁判確定前犯數罪者，併合處罰之。但有下列情形之一者
    ，不在此限：一、得易科罰金之罪與不得易科罰金之罪。二
    、得易科罰金之罪與不得易服社會勞動之罪。三、得易服社
    會勞動之罪與不得易科罰金之罪。四、得易服社會勞動之罪
    與不得易服社會勞動之罪。前項但書情形，受刑人請求檢察
    官聲請定應執行刑者，依第51條規定定之；數罪併罰，有二
    裁判以上者，依刑法第51條之規定，定其應執行之刑；又宣
    告多數有期徒刑者，於各刑中之最長期以上，各刑合併之刑
    期以下，定其刑期，但不得逾30年。刑法第50條、第53條、
    第51條第5款分別定有明文。
三、經查，受刑人因詐欺等數罪，經臺灣臺中地方法院及本院分
    別判處如附表所示之刑，均確定在案，有各該刑事判決書及
    臺灣高等法院被告前案紀錄表在卷可稽。又受刑人所犯如附
    表編號1至2所示之罪為得易科罰金及得易服社會勞動之罪，
    附表編號3至9所示之罪為不得易科罰金及不得易服社會勞動
    之罪，固合於刑法第50條第1項但書之情形，惟受刑人已請
    求檢察官向法院聲請定應執行刑，有臺灣臺中地方檢察署刑
    法第50條第1項但書案件是否請求定應執行刑調查表在卷可
    稽（見本院卷第11頁），自應依刑法第50條第2項之規定，
    依同法第51條規定定其應執行刑。茲檢察官聲請定其應執行
    之刑，本院審核認聲請為正當，應予准許。爰審酌受刑人所
    犯如附表所示各罪之犯罪態樣、時間間隔、侵犯法益，並考
    量各該罪合併後之不法內涵、罪責原則及合併刑罰所生之效
    果，暨受刑人所犯如附表所示各罪之刑期總合、各刑中之最
    長期以上，附表編號1至2所示之罪前經本院以105年度聲字
    第753號裁定定應執行刑有期徒刑6月，附表編號2至9所示之
    罪(檢察官誤繕為附表編號3至9爰予更正）前經臺灣臺中地
    方法院以102年度易字第2833號判決定應執行刑有期徒刑2年
    4月，嗣經本院以104年度上易字第896號判決上訴駁回確定
    等一切情狀後，定其應執行之刑如主文所示。
四、據上論斷，應依刑事訴訟法第477條第1項，刑法第50條第2
    項、第53條、第51條第5款，裁定如主文。
中　　華　　民　　國　　110 　年　　6 　　月　　15　　日
        　　刑事第二庭    審判長法　官  何　志　通
　　　　　　　　　　　　　　    法　官  許  月  馨
　　　　　　　　　　　　　　　  法　官  吳  進  發

以上正本證明與原本無異。     
不得抗告。

                                書記官  詹  雅  婷

中　　華　　民　　國　　110 　年　　6 　　月　　15　　日
附表：受刑人甲○○定應執行刑案件一覽表　　　
編          號  1 2 3 罪　　　　　名  持有第三級毒品純質淨重20克以上 詐欺 詐欺 宣　　告　　刑  有期徒刑4月 有期徒刑6月 有期徒刑8月 犯　罪　日　期  102年7月某日至 102年7月30日 102年7月30日 102年7月8日 偵查(自訴)機關  年　度　案　號  臺中地檢102 年度偵字第22512號   臺中地檢102 年度少連偵字第156號等   臺中地檢102 年度少連偵字第156號等   最　後 事實審 法　　院 臺中地院 中高分院 中高分院  案　　號 102年度易字第        3095號 104年度上易字第 896號 104年度上易字第 896號  判決日期 103年1月23日 105年3月22日 105年3月22日 確　定 判　決 法　　院 臺中地院 中高分院 中高分院  案　　號 102年度易字第        3095號 104年度上易字第 896號 104年度上易字第 896號  判    決 確定日期 103年2月24日  105年3月22日 105年3月22日  是 否 為 得 科 罰 金 之 案 件   得易科、      得社勞  得易科、      得社勞 不得易科、     不得社勞 備           註   臺中地檢110年度執更緝字第57號（附表編號1至2經定應執行有期徒刑8月）  臺中地檢110年度執緝字第419號（附表編號2至9經定應執行有期徒刑2年4月） 
　
編          號  4 5 6 罪　　　　　名  詐欺 詐欺 詐欺 宣　　告　　刑  有期徒刑8月 有期徒刑8月 有期徒刑8月 犯　罪　日　期  102年7月10日 102年7月11日 102年7月16日 偵查(自訴)機關  年　度　案　號  臺中地檢102 年度少連偵字第156號等   臺中地檢102 年度少連偵字第156號等   臺中地檢102 年度少連偵字第156號等   最　後 事實審 法　　院 中高分院 中高分院 中高分院  案　　號 104年度上易字第 896號 104年度上易字第 896號 104年度上易字第 896號  判決日期 105年3月22日 105年3月22日 105年3月22日 確　定 判　決 法　　院 中高分院 中高分院 中高分院  案　　號 104年度上易字第 896號 104年度上易字第 896號 104年度上易字第 896號  判    決 確定日期 105年3月22日 105年3月22日 105年3月22日  是 否 為 得 科 罰 金 之 案 件  不得易科、     不得社勞 不得易科、 不得社勞 不得易科、 不得社勞 備           註   臺中地檢110年度執緝字第419號（附表編號2至9經定應執行有期徒刑2年4月）   
　
編          號  7 8 9 罪　　　　　名  詐欺 詐欺 詐欺 宣　　告　　刑  有期徒刑9月 有期徒刑7月 有期徒刑7月 犯　罪　日　期  102年7月12日 102年7月13日 102年7月14日 偵查(自訴)機關  年　度　案　號  臺中地檢102 年度少連偵字第156號等   臺中地檢102 年度少連偵字第156號等   臺中地檢102 年度少連偵字第156號等   最　後 事實審 法　　院 中高分院 中高分院 中高分院  案　　號 104年度上易字第 896號 104年度上易字第 896號 104年度上易字第 896號  判決日期 105年3月22日 105年3月22日 105年3月22日 確　定 判　決 法　　院 中高分院 中高分院 中高分院  案　　號 104年度上易字第 896號 104年度上易字第 896號 104年度上易字第 896號  判    決 確定日期 105年3月22日 105年3月22日 105年3月22日  是 否 為 得 科 罰 金 之 案 件  不得易科、     不得社勞 不得易科、 不得社勞 不得易科、 不得社勞 備           註   臺中地檢110年度執緝字第419號（附表編號2至9經定應執行有期徒刑2年4月）